台灣台中地方法院刑事判決　　　　　　　　　　　 九十一年度易字第九二三號
　　公　訴　人　台灣台中地方法院檢察署檢察官
　　被　　　告　乙○○
右列被告因傷害案件，經檢察官提起公訴 (九十年度偵字第四九０九號），本院判決
如左：
    主      文
乙○○傷害人之身體，處有期徒刑參月，如易科罰金，以參佰元折算壹日。
    事      實
一、乙○○與被害人甲○○係鄰居，於民國九十一年元月廿八日十九時卅分許，在台
    中縣東勢鎮○○里○○○街與一一九巷口相遇。因乙○○對甲○○說，何以你上
    次賣房子未付仲介費給對方，做人實在很骯髒，致發生糾紛。於爭執中，雙方互
    毆，乙○○因打不過甲○○，乃跑回家中拿平日敲打木炭之柴刀奔至現場，并追
    趕甲○○至同街一二九號，持刀對其揮砍。致甲○○頭部右頂骨撕裂傷約四公分
    ，雙手、背部及頸部等多處挫傷。
二、案經被害人甲○○，訴請台中縣警察局東勢分局移送台中地方法院檢察署檢察官
    偵查起訴。
    理      由
一、前揭事實，不惟業據被害人甲○○於警訊暨偵審中指訴綦詳。且據證人丙○○於
    警訊暨偵審中供證略以：「當時，我在隔壁自助餐那邊喝茶，看見甲○○跑過來
    ，有人拿柴刀在揮。是乙○○拿一把柴刀揮了好幾次。我要他們不要在裡面打，
    所以將他們推出去，之後甲○○便受傷了」。及「在一一九巷口時，我沒看到。
    後來在我家隔壁自助餐店門口，看到甲○○跑到店裡來，乙○○拿柴刀在後面追
    ，并一直向甲○○砍。因甲○○拿一支掃把擋，後來刀子掉到地上」等語屬實。
    復有東勢鎮農會附設醫院診斷證明書、承辦本案警員何進來職務報告各一，及
    被害人頭部受傷之照片一張附卷可稽。被告持以行兇之柴刀一把，扣案為證。此
    外，訊據被告乙○○，於警訊暨歷次偵審中，對於其曾在前述時地與被害人甲○
    ○邂逅，因細故發生糾葛互毆，因打不過甲○○，乃跑回家中，持柴刀前往現場
    ，追砍甲○○之事實，亦供承不諱。綜就上情參酌以論，被告罪證至臻明確，犯
    行堪以認定。至被告辯稱：「我雖持柴刀前往，但要砍甲○○時，伊用手抵擋柴
    刀揮落地上，并沒砍到」等語。固亦據證人（即被告母親）曾張由於本院審理中
    供證略以：「我有看到我兒子拿刀要砍告訴人（即被害人），但告訴人拿一支掃
    把擋，刀子掉到地上，并沒砍到告訴人」云云，以附和其說。惟查當天僅有被告
    持柴刀揮砍被害人，而別無他人參與鬥毆。且據另一證人丙○○供證：「伊曾見
    到被告持柴刀揮了好幾次，之後甲○○便受傷了」等語屬實。加以就被害人頭部
    受傷之照片審酌，其傷痕乃係一細長約四公分之撕裂傷。應係被告持柴刀砍傷，
    殊堪認定。是其所辯，顯係諉卸刑責之詞，不足採信。又證人曾張由，乃係被告
    之母親。母子至親，其證言難免有偏頗之虞。應亦係護被告脫免刑責之詞，殊
    無足採，併此明。
二、被告乙○○傷害人之身體，核其所為，應係犯刑法第二百七十七條第一項之傷害
    罪。姑念被告前無犯罪科刑紀錄，素行尚屬良好。且嗣於偵審中均願道歉和解，
    并賠償被害人新台幣陸萬元，但為被害人拒絕（見偵審筆錄）。足證其犯罪後態
    度亦屬良好等一切情狀，從輕酌處有期徒刑參月，并諭知易科罰金之折算標準，
    以示懲儆並勵自新。
三、據上論結，應依刑事訴訟法第二百九十九條第一項前段、刑法第二百七十七條第
    一項、第四十一條第一項前段，罰金罰鍰提高標準條例第一條前段、第二條，判
    決如主文。
中    華    民    國     九十一       年       五      月     三十      日
                                    臺灣臺中地方法院刑事第九庭
                                         法  官  謝  志  嘉
右正本證明與原本無異。
如不服本判決，應於判決送達後十日內向本院提出上訴狀( 應附繕本 )，上訴於臺灣
高等法院臺中分院。
                                          書記官
中    華    民    國     九十一       年       六      月       三      日
刑法第二百七十七條第一項：
傷害人之身體或健康者，處三年以下有期徒刑、拘役或一千元以下罰金。
                                                                        Ａ
